【裁判字號】    88,上易,900
【裁判日期】    890406
【裁判案由】    詐欺
【裁判全文】
臺灣高等法院高雄分院刑事判決                    八十八年度上易字第九號
    上  訴  人  臺灣高雄地方法院檢察署檢察官
    上  訴  人
    即  被  告  甲○○
    被      告  丙○○
    右一被告
    選任辯護人  楊政憲  律師
                吳賢明  律師
                吳建勛
    被      告  丁○○
    右一被告
    選任辯護人  吳光陸
                洪錫鵬
右上訴人因被告等詐欺案件，不服臺灣高雄地方法院八十六年度易字第七五九九號中
華民國八十八年三月二十四日第一審判決（起訴案號：臺灣高雄地方法院檢察署八十
三年度偵緝字第四五九號），提起上訴，本院判決如左：
      主    文
原判決撤銷。
甲○○連續共同意圖為自己不法之所有，以詐術使人將本人之物交付，處有期徒刑
年。
丙○○、丁○○共同意圖為自己不法之所有，以詐術使人將本人之物交付，各處有期
徒刑拾月，均緩刑肆年。
      事    實
一、丙○○與前高雄縣內門鄉農會總幹事乙○○係舊識；緣乙○○於民國八十二年間
    ，以其妻郭王阿月及友人顏桂森之名義，向卓明臣購買土地，利用其總幹事職務
    之便，夥同郭王阿月、顏桂森共同偽造買賣契約後，委交知情之代書吳健齊持向
    內門鄉農會申辦最高限額抵押貸款新台幣（下同）八千七百六十五萬元，因偽造
    文書案件，經臺灣高雄地方法院於八十四年二月二十四以八十三年度訴字第一九
    一五、二三八四號判處乙○○、顏桂森各有期徒刑一年，吳健齊、郭王阿月各有
    期徒刑十月，吳健齊、郭王阿月均緩刑四年，上訴於本院中。丙○○於八十四年
    三月間知悉此事，其與登錄於高雄律師公會之執業律師丁○○、甲○○等三人均
    明知無法關說以擺平官司，竟共同基於意圖為自己不法之所有，仍由丙○○出面
    向乙○○誆稱該案人只需交付活動費現金一百五十萬元（言明不得使用支票）即
    可幫忙擺平官司，並介紹丁○○擔任該案二審之辯護人，致乙○○、顏桂森、吳
    健齊、郭王阿月等人不疑，而全權委託乙○○出面向其友人李富安調借現款，李
    富安乃以其所有土地向內門鄉農會辦理抵押貸款六百三十萬元，並於八十四年七
    月五日自其在該農開設之帳號00000－0－0號活期存款帳戶提領六百萬元
    現金交借乙○○；乙○○於翌日（即八十四年七月六日）下午由其子郭明生陪同
    ，與丙○○、顏桂森等攜六百萬元現款，至高雄市前金區市○○路一六七號三樓
    丁○○律師事務所，將內裝有六百萬元之旅行袋一只交給丁○○，丁○○當場轉
    交給甲○○收取，請其找門路關說，三人再準備從中牟取款項。嗣乙○○於本院
    審理上開偽造文書上訴案件時，感覺承審法官問案態度嚴厲，旋一再詢問關說之
    結果，丁○○自覺不妥即轉知甲○○，甲○○遂將六百萬元退給丁○○，由丙○○於八十四年十一月二十日陪同乙○○至丁○○律師事務所取回六百萬元。退款
    後，甲○○仍認有機可趁，再向丙○○表示有門路可擺平乙○○之前揭官司等語
    ，丙○○仍向乙○○轉知此意，八十四年十一月二十二日乙○○由朋友李富安、
    李林民主（起訴書所載林民主）及丙○○陪同，至高雄市○○路三三二號八樓之
    二甲○○律師事務所，李富安在外等候，乙○○、丙○○與林民主等三人進入事
    務所內，甲○○再次向乙○○佯稱：我太太與高等法院高雄分院院長太太係親戚
    ，六百萬元就可擺平此官司云云，致使乙○○再陷於錯誤，而將六百萬元之現款
    交付甲○○收取，並改委任甲○○為二審辯護人。詎料，甲○○收得六百萬元後
    ，乙○○等人前揭偽造文書等案件，於八十五年七月二十三日仍經本院以八十四
    年度上訴字第一０二六號判決有罪，且量刑均與一審判決相同。至此乙○○始知
    受騙，屢向甲○○催討，惟未獲退款。
二、案經乙○○訴由法務部調查局高雄縣調查站（下稱高雄縣調查站）移送臺灣高雄
    地方法院檢察署檢察官偵查起訴。
      理    由
一、訊據被告丙○○、丁○○均矢口否認有何詐欺之犯行，被告丙○○辯稱：我不認
    識甲○○，乙○○和顏桂森發生民事糾紛找我，當時有位高偕得從中和解，我是
    去丁○○律師事務所問法律問題，剛好碰到他們，我於高雄縣調查站所述並不實
    在，我並未向乙○○行詐云云。被告丁○○辯稱：我並未與乙○○談及關說案件
    之事，八十四年七月六日他們是到我事務所，要我幫他們為財務糾紛處理之結果
    作見証，當天他們來事務所是要解決二千八百萬餘元之債務，其中六百萬元是現
    款，其他開支票，那六百萬元是顏桂森要還乙○○之錢，非乙○○的，於七月八
    日即把錢退回給乙○○及其太太拿回去，交給我錢是顏桂森，是要還錢給乙○○
    云云。另上訴人即被告甲○○於本院審理中經合法傳訊未到庭，其於本院調查時
    矢口否認有何詐欺之犯行，辯稱：乙○○是經丁○○介紹認識，介紹是為了辯護
    郭某上訴案件，當時是馬上委任，八十四年十一月二十二日乙○○與丙○○並未
    同時到高雄市○○街我的事務，當日郭某未來事務所亦未交錢，我也未曾在趙律
    師事務所同時見到乙○○與丙○○二人；我沒有收到乙○○經由丁○○交給之六
    百萬元，証人李富安、卓文雄、吳健齊等人在調查站筆錄中所言，具屬片面之詞
    ，且前後說詞不一云云。
二、然查：
  (一)右揭事實，業據告訴人乙○○於高雄縣調查站調查時及檢察官偵查中指訴綦詳
      （見八十五年度偵字第二七二五四號卷第四～六、一０二～一０五、一八八、
      一八九頁），告訴人乙○○於高雄縣調查站調查時供稱：「八十四年間國大代
      表丙○○主動找我多次，表示內門鄉的案子是小事一件，願意主動幫我擺平，
      我曾為丙○○選國大代表時出力助選過，聽陳表示能幫我擺平內門農會之官司
      ，我就接受，之後丙○○表示因該案有我及妻子及另二人共四人，需要每人一
      百五十萬元，四人共六百萬元才能擺平，陳某找我許多次，連我朋支李富安、
      卓文雄等人均曾在場知悉，約八十四年丙○○約我去律師處談，我在八十四年
      七月五日向友人李富安借貸六百萬元，由李某自內門鄉農會帳號00000-0-0 號
      提領現金予我，因丙○○表示不能開支票，一定要現金，故我於八十五年七月
      六日與我子、我弟、同案顏桂森兄弟等人共赴高雄市市○○路一六七號丁○○
      律師事務所，在場有丙○○及一位張姓男子，大家談妥由我交六百萬元予丁○○律師辦，丁○○隨即將六百萬元再轉交予該張姓男子，我上訴案亦經丙○○
      介紹委任丁○○律師為辯護人，之後開庭丁○○未出庭，由一位律師代理，庭
      訊中法官不採信我的辯詞，律師也不發一言，我事後之感覺拿錢出來，法官好
      像沒有反應，訊我之態度仍很嚴厲，約八十四年十一月二十日丙○○約我至丁○○之該事務所，將前述六百萬元退還我，表示無法擺平，而前述張姓男子也
      在場，我才知其為甲○○律師；二天後即八十四年十一月二十二日丙○○約我
      （應係陪同）去甲○○律師高雄市○○路三三二號八樓之二事務所再談，我又
      將六百萬元帶去，甲○○表示其祕書與高雄高分院院長之妻係親戚關係，可以
      將我官司擺平，我即再將六百萬元交由甲○○點收，自此後之開庭之情形依然
      相同，但我一直與丙○○與甲○○聯絡均聯絡不上；今（八十五）年七月左右
      高分院判決確定我有期徒刑一年，其他人三人亦均維持原判，我才知被騙了」
      等語（見八十五年度偵字第二七二五四號卷第四頁背面、第五頁正面），其於
      檢察官偵查中指稱：「於八十四年間，我因案被判刑，丙○○主動找我，說可
      擺平官司，丙○○說被告四人，每人一百五十萬元，後來這六百萬元是我先墊
      的，丙○○約我到丁○○律師事務所，以全部現金交給丁○○，丙○○也在場
      ；丙○○有說要介紹甲○○代為擺平官司，丁○○有把錢拿出公室外的一個房
      間，陪我同去兒子郭明生事後說有見到甲○○在外面那個房間拿我們交出去裝
      六百萬元的旅行袋，但後來丁○○說他沒法擺平官司，丁○○就把錢退回來，
      我與丙○○一同去取回六百萬元；然後又一同去甲○○律事務所，因甲○○說
      他有辦法擺平官司，但後來開最後二次庭時，我兒子又看到甲○○，他就說第
      一次的錢也是交給甲○○，為何第一次退還了，又交給他，而且判決出來，並
      未如甲○○說可擺平，錢又不退還。」等語（見上開卷第一八八頁背面）。證
      人李富安於高雄縣調查站亦證稱：「國大代表（指丙○○）不只一次找乙○○
      表示可以擺平官司，我均在場聽到，後來丙○○表示需六百萬元才能；擺平官
      司，乙○○向我借貸，我才自我在內門鄉農會帳號00000-0-0號提領六百萬元
      予乙○○」、「我確曾不只一次聽丙○○找乙○○表示可花六百萬元擺平官司
      ，所以郭某才會向我借六百萬元」等語（見上開偵查卷第九頁背面、第十頁正
      面）情節相符。證人卓文雄於高雄縣調查站亦證稱：「國大代表（指丙○○）
      確曾不只一次找乙○○，我恰有二、三次均在場，丙○○係向乙○○表示以六
      百萬元可擺平司法官司，郭某為此還向友人李富安借貸六百萬元交由丙○○來
      活動擺平官司。」等語（見上開偵查卷第十二頁背面）情節相符；而李富安確
      實有於八十四年七月五日自內門鄉農會帳號00000-0-0號提領六百萬元之事實
      ，亦有李富安所有之內門鄉農會上開帳號活期存款存摺影本乙份在卷可稽（見
      上開偵查卷第一一二頁）。準此，足見告訴人乙○○上開於高雄縣調查站及檢
      察官偵查中所為之指訴，與事實相符，應屬可信。
  (二)告訴人乙○○原係委任丁○○任案件辯護人，並交付六百萬元予丁○○作官司
      活動費，惟隔一段時日後，丁○○表示沒辦法而將錢退還乙○○，並另介紹甲○○為辯護人，乙○○再次交付六百萬元予甲○○作官司活動費，而此二次交
      款丙○○均在場等情，亦據被告丙○○在高雄縣調查站調查時明在卷（見八十
      五年度偵字第二七二五四號卷第八七頁背面～九十頁）。另證人郭明生（即乙○○之子）於高雄縣調查站調查時亦證稱：「我與父親等人於八十四年七月六
      日共赴丁○○律師事務所，我與叔叔郭春富在該律師事務所之大廳靠近水族箱
      旁沙發上，我父親、丙○○及顏桂森等人則將錢裝在旅行袋中進入丁○○辦公
      室談，後來我見到趙某將裝有六百萬現金之旅行袋提出交給另一名在趙某辦公
      室對面辦公室內之中（老）年男子，該男子即將旅行袋拿走。」等語。依被告
      丙○○及證人郭明生上開所述，則被告丁○○於接到該六百萬元之後，當場有
      將該六百萬元轉交給甲○○，甲○○收到六百萬元後即取走該六百萬元等情，
      已堪認定。被告等三人均明知無法關說以擺平官司，彼等竟共同收受告訴人乙○○所交付之六百萬元，足見被告等有共同為自己不法之所有之意圖，已很明
      確。
  (三)又證人顏桂森於本院調查時證稱：「當天乙○○說認識朋友可替我們活動，但
      需資金，叫我去他那裡，並開票給他，他去籌資金，我開一張一百萬、一張一
      百五十萬元，他約我在市○路○○○路高雄地方法院之十字路口，他帶我進去
      （趙律師事務所），我看到他提一個袋子，他告訴我裡面有六百萬元」等語（
      見本院八十八年十月二十日訊問筆錄）。依證人顏桂森上開所述，交款六百萬
      元予被告丁○○之人係告訴人乙○○，顏桂森並未交款給被告丁○○，從而被
      告丁○○前開所辯，係屬卸責之詞，顯無可採。
  (四)另被告甲○○於八十四年十一月十六日，自其亞太商業銀行博愛分行匯款四百
      萬元至被告丁○○中國商業銀行帳戶等情，亦有亞太商業銀行博愛分行八十六
      年二月十三日亞博字第００六號函、被告甲○○之取款憑條、匯款申請書、匯
      入匯款通知書及上開帳戶往來資金進出明細在卷可按（見八十五年度偵字第二
      七二五四號卷第一六五～一六八頁）；上開匯款時間與被告丁○○於八十四年
      十一月二十日退款予告訴人乙○○之時間，僅相隔四日。又被告甲○○交還被
      告丁○○之款項不足，二人遂衍生糾紛，被告丁○○遂於八十五年月十二日寄
      存証信函予甲○○，內容謂：「：：：若你以為真可吃定人而無就所做所為負
      責，則不妨拭目以待結果。茲正式通知台端，請就你取自許志春之三百萬元及
      短少乙○○一百萬元而由本人代墊部份：：：於七日內悉數返還」等情，亦有
      該存證信函在卷可按（見上開偵查卷第一七一～一七二頁），益見被告甲○○
      上開所匯之款項係被告丁○○歸還告訴人乙○○之部分款項無訛。被告丁○○
      於原審辯稱：該筆四百萬元是償還其於八十四年十一月三日向洪文正之借款，
      ，並於十一月十八日將該四百萬元還給洪文正云云，而證人洪文正於原審審理
      中附和被告丁○○之說詞，證稱：八十四年十一月三日丁○○打電話向我借錢
      ，我打電話向陳源泰借款，陳源泰當天提現給我，十一月十八日丁○○還我現
      金，隔日提現金還陳源泰云云（見一審卷第一０三頁背面），證人陳源泰於原
      審審理中證稱：八十四年十一月三日洪文正打電話向我借錢，我至華僑銀行岡
      山分行提領四百五十六萬一千三百六十二元，再將四百萬元交給洪文正：：：
      該筆款項於十一月十八日還我云云（見一審卷第一０二頁），惟被告丁○○、
      洪文正與陳源泰間之四百萬元之借貸，均交付現金，即與常情不符，況被告丁○○亦未供出向洪文正借款四百萬元之去處，則證人洪文正、陳源泰上開之證
      詞，顯係迴護被告丁○○之詞，殊無可採；縱屬證人洪文正、陳源泰上開所言
      為真實，則被告丁○○向洪文正借得之四百萬元即係償還告訴人乙○○之部分
      款項，則證人洪文正、陳源泰之證詞，亦難採為被告丁○○有利之證據。
  (五)證人李富安於高雄縣調查站亦陳稱：「我曾與乙○○及另一位綽號『主仔』之
      女子（內門全球理髮店老板）三人共至高雄市甲○○律師事務所，該日期時間
      現記不得了，該次乙○○即提領六百萬元現金去交付律師甲○○。」等語（見
      八十五年度偵字第二七二五四號卷第十頁），又於本院調查時證稱：「八十四
      年十一月二十二日與乙○○、林民主三人去（指前往甲○○律師事務所），半
      路時，乙○○在車上打電話叫丙○○過來作見證，到場後，我沒上樓，在車上
      等，約等了十幾分鐘，陳國代才來並自行上樓，陳國代上去約三分鐘左右才下
      來，他下來後五分鐘，林民主與乙○○才下來，錢是乙○○及林民主用一紙袋
      裝著上，去下來沒看到他拿錢下來，該筆款項是我向農會借得轉借給乙○○。
      」等語（見本院卷(一)第一六八頁）。另證人李林民主於檢察官偵查中亦到庭結
      證稱：「並聽到丙○○說乙○○農會案子他有辦法擺平，說他認識一位甲○○
      律師，他太太與高等法院院長的太太是親戚，需要六百萬元就可把案件擺平。
      」、「乙○○交給甲○○六百萬元我有在場，確實日期我不記得」等語（見八
      十五年度偵字第二七二五四號卷第二一八頁背面），於本院調查時證稱：「（
      八十四年十一月二十二日你陪乙○○至高雄市○○路甲○○律師事務？）有」
      、「當天乙○○與甲○○當場點交六百萬元，我在旁觀看，點完後，丙○○才
      上來，他們有寫一些東西，寫完後丙○○就走了：：：乙○○確實有拿六百萬
      元予甲○○。」等語（見本院卷(一)第八一～八二頁）。且告訴人乙○○於八十
      五年十月二十一日寄存證信函予張子青，該函內容略為：「本人因官司在身，
      經國大陳子推荐，聲稱台端有能力擺平官司，台端索價六百萬元，並言明如無
      法使本人獲判無罪，則六百萬元全數歸還，本人不疑有詐，乃偕丙○○國大及
      友人將上開款項於八十四年十二月二十三日親攜往台端高雄市○○路三三二號
      八樓之二辦公室，由台端親自點交，今高等法院判決刑期仍維持原判，本人曾
      口頭及電話催請台端及丙○○依約歸還六百萬元。」等語，亦有內門郵局存證
      信函第三九三號存證信函影本乙份在卷可稽（見八十五年度偵字第二七二五四
      號卷第四九頁）。而同案被告丙○○在高雄縣調查站訊問時亦供稱：「當初乙○○經由我介紹丁○○為律師，所需之六百萬元，乙○○係以現金交丁○○點
      收，但該案後改由甲○○律師為辯護人：：而前述之陸佰萬元也再次交由甲○○點收，我均應乙○○之要求在場。」等語（見上開偵查卷八八頁背面）。均
      足認被告甲○○有收受前揭六百萬元之事實。準此，被告甲○○確實有先後兩
      次以其祕書與本院院長（指金欽公院長）之妻係親戚等語為詐術，使告訴人乙○○陷於錯誤，而交付六百萬元予被告甲○○等情，足堪認定。
  (六)至於證人李富安、卓文雄二人於本院調查時均改稱：「未聽聞被告丙○○有談
      及擺平官司」云云（見本院八十八年十一月十七日訊問筆錄），與彼等前開於
      高雄縣調查站之證詞不符，應屬事後迴護被告丙○○之詞，殊無可信。另告訴
      人乙○○於本院調查時所為之指訴，雖前後略有矛盾，且與其上開之指訴有不
      符之處，此應屬其個人記憶錯誤或事後故意為被告丙○○有利之陳述，自不得
      因此而認定告訴人乙○○上開於高雄縣調查站及檢察官偵查中所為之指訴即有
      瑕疵而不可採。
  (七)末查，卷附之監察報告書內容，均屬八十五年十月二十四日至同年十月二十七
      日間之乙○○太太與丙○○、張子青，及乙○○、丙○○間之對話內容（告訴
      人欲從對話中套取被告丙○○、甲○○收受六百萬元之證據），該項譯文僅能
      供本案之參考而已，尚難採為本案認定被告等之犯據；是故，被告甲○○具狀
      聲請傳訊宜清富以證明「乙○○、林民主與丙○○間對話錄音，以推論其無詐
      欺之犯行」，惟告訴人乙○○受騙及交付款項時，宜清富並未目睹，且本院認
      本件罪證已很明確，認無傳訊證人宜清富之必要，併此敘明。
    綜上所述，被告甲○○、丙○○、丁○○等人前開所辯，均屬卸責之詞，不足採
    信，本件罪證已臻明確，被告等三人右揭犯行均堪認定。
三、核被告甲○○、丙○○、丁○○所為，係犯刑法第三百三十九條第一項詐欺取財
    罪。被告甲○○、丙○○、丁○○就前開第一次詐欺取財犯行（已退款部分），
    有犯意聯絡及行為分擔，俱為共同正犯。被告甲○○先後二次詐欺取財犯行，時
    間緊接，犯罪構成要件相同，係基於概括犯意為之，為連續犯（按第一次於八十
    四年七月六日詐欺得款後，於退款後復於同年十一月二十二再施詐術，已非接續
    犯），應依刑法第五十六條規定以詐欺取財一罪論，並加重其刑。
四、原判決據以論處被告張子青罪刑，固非無見，惟查：原審未加詳求，遽認以不能
    證明被告丙○○、丁○○犯罪，而為無罪之諭知，故未論被告甲○○、丙○○、
    丁○○就前開第一次詐欺取財犯行，有犯意聯絡及行為分擔，俱為共同正犯，依
    法自有未洽。被告甲○○上訴意旨，矢口否認犯罪，指摘原判決不當，為無理由
    ；檢察官上訴意旨，執此指摘原判決不當，應認為有理由，自應由本院將原判決
    撤銷改判。茲審酌被告甲○○、丁○○均為執業律師，被告丙○○身為國大代表
    ，竟不循正途訴訟，破壞司法威信至鉅，惟姑念被告丙○○、丁○○與張子青第
    一次共同所詐得之六百萬元部分，已於本院就乙○○背信案件判決前歸還告訴人
    乙○○，被告丙○○、丁○○所犯情節較被告張子青為輕；而被告張子青以其祕
    書與本院院長（指金欽公院長）之妻係親戚為詐術，使告訴人乙○○陷於錯誤，
    而再次詐得六百萬元，犯後未能坦承犯行，迄今仍未歸還告訴人乙○○等一切情
    狀，爰量處被告張子青如原審所處之有期徒刑三年，被告丙○○、丁○○各有期
    徒刑十月。又查被告丙○○、丁○○未曾受有刑徒刑以上刑之宣告，有臺灣高雄
    地方法院檢察署刑案資料查註紀錄表附卷可稽，況被告丙○○、丁○○二人共同
    詐得之六百萬元已返還告訴人乙○○，且告訴人乙○○到庭就被告丙○○、丁○○二人部分表示不願追究，被告丙○○、丁○○經此論罪科刑之教訓，當知警惕
    ，應無再犯之虞，本院認被告丙○○、丁○○二人所宣告之刑，以暫不執行為適
    當，均併宣告緩刑四年。
五、公訴意旨另略以：被告丙○○於丁○○退款後，與甲○○二人仍認有機可乘，復
    共同意圖為自己不法之所，有由丙○○向乙○○佯稱甲○○律師有門路可以擺平
    官司，能讓乙○○等人獲判無罪，致乙○○陷於錯誤，而於八十四年十一月二十
    二日由林民主陪同，與丙○○至高雄市○○路三三二號八樓之二甲○○律師事務
    所，將現款六百萬元交付甲○○，因認丙○○此部分亦涉犯刑法第三百三十九條
    第一項之詐欺取罪嫌。公訴人認被告丙○○有此部分之詐欺取財犯行，無非以告
    訴人乙○○之指訴，為其論據。訊據被告丙○○固供承有於上開時間陪同告訴人
    乙○○至甲○○之上開律師事務所之事實，惟堅決否認有此部分詐欺取財之犯行
    ，辯稱：我當天是應乙○○之邀而前往甲○○之律師事務所，我僅是受邀當見證
    人而已，我去時，乙○○、林民主已在場，我只到那邊看他寫委任狀就走了，並
    未對乙○○施詐等語。經查：告訴人乙○○於高雄縣調查站調查時係指稱「二天
    後即八十四年十一月二十二日，丙○○又約我去甲○○律師在高雄市○○路三三
    二號八樓之二事務所再談，我又將六百萬元帶去，甲○○表示其祕書與高雄高分
    院院長之妻係親戚關係，可以將我官司擺平，我即再將六百萬元交由甲○○點收
    。」，於原審審理中陳稱「（丙○○是否向你說過可以六百萬元擺平官司？）是
    介紹甲○○律師時，甲○○說的。」，又於本院調查時指稱「我與志青見第二次
    面，我請丙○○來，是證明我有交錢。」等語（見本院卷(一)第八三頁）。另證人
    李富安於本院調查時證稱「八十四年十一月二十二日與乙○○、林民主三人去（
    指前往甲○○律師事務所），半路時，乙○○在車上打電話叫丙○○過來作見證
    ，到場後，我沒上樓，在車上等，約等了十幾分鐘，陳國代才來並自行上樓，陳
    國代上去約三分鐘左右才下來，他下來後五分鐘，林民主與乙○○才下來」等語
    （見本院卷(一)第一六八頁）。準此，足見被告丙○○係應告訴人乙○○之邀而至
    甲○○事務所充當交款之見證人而已，殊難據此而認定被告丙○○與甲○○第此
    部分之詐欺取財有犯意聯絡及行為分擔；此外，復查無確切之事證足以證明被告
    丙○○有參與此部分之詐欺犯行，此部分即無法證明被告丙○○犯罪，惟檢察官
    認此部分與前開論罪科刑部分，係基於概括犯意，屬裁判上一罪，故不另為無罪
    之諭知。
六、被告張子青於本院第一次審理期日（八十八年十二月九日）經合法傳喚，未到庭
    ，經逕行辯論終結後，始具狀以因車禍左肩挫傷為由請求改期，本院即裁定再開
    辯論；其於第二次審理期日（八十九年一月六日）亦無故未到庭，於八十九年一
    月九日具狀檢具斷證明書稱因肺病阻塞、腸胃功能障礙、糖尿病住院（八十九年
    一月三日）入國泰醫院治療，經本院向國泰醫院函調護理記錄，被告張子青於住
    院期間有不假外出之情事，有上開護理記錄卷可按；被告張子青於八十九年二月
    十六日調查日，亦無故未到庭；其又於本院最後審理期日（八十九年三月二十三
    日）無正當理由不到庭，本院依法不待其陳述而逕行判決。被告張子青雖又於八
    十九年四月五日檢具臺灣高等法院傳票（調查庭）稱「八十九年三月二十三日於
    臺北市高等法院以被告身份出庭，請再開庭」云云，惟本院既係審理庭，被告以
    開調查庭為由而捨本院審理庭未到，且綜合上情，被告張子青顯然故意迴避本院
    之傳訊，而意圖拖延本件案件之訴訟程序，已至為明確；本院因而認其上開聲請
    為無理由，附此敘明。
據上論斷，應依刑事訴訟法第三百六十九條第一項前段、第三百六十四條、第三百七
十一條、第二百九十九條第一項前段，刑法第二十八條、第五十六條、第三百三十九
條第一項、第七十四條第一款，罰金罰鍰提高標準條例第一條前段，判決如主文。
本案經檢察官劉翼謀到庭執行職務。
中      華      民      國    八十九    年      四      月      六      日
                        臺灣高等法院高雄分院刑事第四庭
                                      審判長法官  莊  鎮
                                            法官  陳啟造
                                            法官  蕭權閔
右正本證明與原本無異。
不得上訴。
                                          書記官  黎  珍
中      華      民      國    八十九    年      四      月      十      日
附錄本判決論罪之法條：
刑法第三百三十九條第一項
  意圖為自己或第三人不法之所有，以詐術使人將本人或第三人之物交付者，處五年
  以下有期徒刑、拘役或科或併科一千元以下罰金。
                                                                        Ａ


司法院資訊處製作；財團法人民間司法改革基金會備份。
